---
title: "Avaliação do grau de insatisfação de reclamações com o gf"
author: "Matheus, Ionésio Junior,Antonio Pedro"
date: "6/6/2018"
output: html_document
---

```{r setup, include=FALSE}
knitr::opts_chunk$set(echo = TRUE)
library(tidyverse, warn.conflicts = FALSE, )
theme_set(theme_bw()) 
```

# Entendendo o contexto do problema
Antes de começarmos, é importante entender o contexto do nosso problema:

## Quais são nossos dados?
Temos como dados, algumas ocorrências de avaliações direcionadas ao Governo Federal registradas no Reclame Aqui!
Também possuímos amostras rotuladas por nível de insatisfação
```{r}
avaliacoes <- read_csv("reclamacoes-avaliadas-20190515.csv")
```

## Qual nosso objetivo?
Dado estas informações, precisamos extrair características importantes para descrever o comportamento dos dados


## Em termos gerais, como o governo é avaliado
Para termos uma visão geral, podemos tentar avaliar em termos gerais, como o governo é avaliado em relação aos seus serviços.

### Média
Uma das métricas que temos para realizar essa avaliação é a média.
```{r}
media_insatisfacao <- mean(x = avaliacoes$insatisfacao)
message("Média de insatisfação: ", media_insatisfacao)
```
Como podemos ver, em termos de média, o governo possui um nível de insatisfação relativamente baixo (estando abaixo da métade do nível de insatisfação total).

### Mediana
Outra métrica interessante para uma visão geral, é a mediana, ela evita viés criado por possíveis "outliers"
```{r}
mediana_insatisfacao <- median(x = avaliacoes$insatisfacao)
message("Médiana de insatisfação: ", mediana_insatisfacao)
```
A partir destas métricas, podemos concluir que dentre as amostras fornecidas e rotuladas, em termos de ambas as métricas(media e mediana), o governo possui um nível de insatisfação baixo/médio.


## Avaliando o nível de uniformidade das avaliações
Dado que agora temos uma visão geral sobre o nível de insatisfação.Podemos avaliar o nível de uniformidade, espaçamento  das avaliações.
```{r}
m_av_range <- mean(x = avaliacoes$range.avaliacoes)
message("Média de intervalo entre avaliações: ", m_av_range)
```
Como podemos ver,temos um intervalo alto entre a classificação das avaliações.Isso denota um problema de confiabilidade em relação os métodos de avaliação.Pois, em termos gerais, cada reclamação possui avaliações com quase dois pontos de diferença em relação a sua classificação (o que é alto, se considerado que temos um intervalo máximo de 5 pontos).




