---
title: "Avaliação do grau de insatisfação de reclamações com o gf"
author: "Matheus, Ionésio Junior,Antonio Pedro"
date: "6/6/2018"
output: html_document
---

```{r setup, include=FALSE}
knitr::opts_chunk$set(echo = TRUE)
library(tidyverse, warn.conflicts = FALSE, )
theme_set(theme_bw()) 
```

# Entendendo o contexto do problema
Antes de começarmos, é importante entender o contexto do nosso problema:

## Quais são nossos dados?
Temos como dados, algumas ocorrências de avaliações direcionadas ao Governo Federal registradas no Reclame Aqui!
Também possuímos amostras rotuladas por nível de insatisfação
```{r}
avaliacoes_raw <- read_csv("reclamacoes-avaliadas-20190515.csv")
```
## Mudança dos nomes das variáveis
```{r}
avaliacoes <- avaliacoes_raw %>% select(id = "id", 
                                   orgao = "orgao", 
                                    data = "data",
                                   titulo = "titulo",
                                   grupo = "Grupo que vai avaliar",
                                   mediaAvaliacao = "insatisfacao",
                                   avaliadores = "avaliadores",
                                   rangeAvaliacoes = "range.avaliacoes")
avaliacoes %>% View()
glimpse(avaliacoes)
```
## Qual nosso objetivo?
Dado estas informações, precisamos extrair características importantes para descrever o comportamento dos dados


## Em termos gerais, como o governo é avaliado
Para termos uma visão geral, podemos tentar avaliar em termos gerais, como o governo é avaliado em relação aos seus serviços.

##Adicionando quantidade de letras em Capslock do titulo e do texto

```{r}
avaliacoes_raw$Casplock_no_titulo <- str_count(avaliacoes_raw$titulo, "\\b[A-Z]{2,}\\b")
avaliacoes_raw$Casplock_no_texto <- str_count(avaliacoes_raw$texto, "\\b[A-Z]{2,}\\b")
```


### Média
Uma das métricas que temos para realizar essa avaliação é a média.
```{r}
media_insatisfacao <- mean(x = avaliacoes_raw$insatisfacao)
message("Média de insatisfação: ", media_insatisfacao)
```
Como podemos ver, em termos de média, o governo possui um nível de insatisfação relativamente baixo (estando abaixo da métade do nível de insatisfação total).

### Mediana
Outra métrica interessante para uma visão geral, é a mediana, ela evita viés criado por possíveis "outliers"
```{r}
mediana_insatisfacao <- median(x = avaliacoes_raw$insatisfacao)
message("Médiana de insatisfação: ", mediana_insatisfacao)
```
A partir destas métricas, podemos concluir que dentre as amostras fornecidas e rotuladas, em termos de ambas as métricas(media e mediana), o governo possui um nível de insatisfação baixo/médio.


## Avaliando o nível de uniformidade das avaliações
Dado que agora temos uma visão geral sobre o nível de insatisfação.Podemos avaliar o nível de uniformidade, espaçamento  das avaliações.
```{r}
m_av_range <- mean(x = avaliacoes_raw$range.avaliacoes)
message("Média de intervalo entre avaliações: ", m_av_range)
```
Como podemos ver,temos um intervalo alto entre a classificação das avaliações.Isso denota um problema de confiabilidade em relação os métodos de avaliação.Pois, em termos gerais, cada reclamação possui avaliações com quase dois pontos de diferença em relação a sua classificação (o que é alto, se considerado que temos um intervalo máximo de 5 pontos).

## Números das avaliações por orgão
```{r}
table(avaliacoes$orgao)
```
## Gráficos de barras
```{r}
ggplot(avaliacoes %>% filter(!is.na(mediaAvaliacao))) +
    geom_bar(mapping = aes(x = mediaAvaliacao))
```

Quantidade total das Médias das Avaliações da ANATEL e ANS, onde o eixo x são as médias e o eixo y as quantidades para cada média.

## Avaliação das Médias da ANATEL
```{r}
avaliacoes %>% filter(orgao == "ANATEL") %>% filter(!is.na(mediaAvaliacao)) %>% group_by(mediaAvaliacao) %>% summarise(quantos = n()) %>% ggplot() + geom_col(mapping = aes(x = mediaAvaliacao, y = quantos))

```

Quantidades das Médias das Avaliações da ANATEL, onde o eixo x são as médias e o eixo y as quantidades para cada média.

## Avaliação das Médias da ANS
```{r}
avaliacoes %>% filter(orgao == "ANS") %>% filter(!is.na(mediaAvaliacao)) %>% group_by(mediaAvaliacao) %>% summarise(quantos = n()) %>% ggplot() + geom_col(mapping = aes(x = mediaAvaliacao, y = quantos))
```

Quantidades das Médias das Avaliações da ANS, onde o eixo x são as médias e o eixo y as quantidades para cada média.


##Regressão entre as variaveis insatisfacão e quantidade de letras em casplock no texto

```{r}
dados_regressao <- data.frame(avaliacoes_raw$insatisfacao, avaliacoes_raw$Casplock_no_texto) #criando um data frame
is.data.frame(dados_regressao) #verifica se dados é um data.frame

regressao<-lm(avaliacoes_raw$insatisfacao~avaliacoes_raw$Casplock_no_texto,data=dados_regressao) 
regressao

summary(regressao)
```

##GRAFICO DA REGRESSÃO

```{r}
#plot(x,y) ou
z = plot(avaliacoes_raw$insatisfacao, avaliacoes_raw$Casplock_no_texto)
grid(z) #aplicando grid ao gráfico
abline(regressao)
```

##Regressão entre as variaveis insatisfacão e quantidade de letras em casplock no titulo

```{r}
dados_regressao_titulo <- data.frame(avaliacoes_raw$insatisfacao, avaliacoes_raw$Casplock_no_texto) #criando um data frame
is.data.frame(dados_regressao_titulo) #verifica se dados é um data.frame

regressao<-lm(avaliacoes_raw$insatisfacao~avaliacoes_raw$Casplock_no_titulo,data=dados_regressao_titulo) 
regressao

summary(regressao)
```
##GRAFICO DA REGRESSÃO

```{r}
#plot(x,y) ou
z = plot(avaliacoes_raw$insatisfacao, avaliacoes_raw$Casplock_no_titulo)
grid(z) #aplicando grid ao gráfico
abline(regressao)
```
